# 关于框架合同承诺最低利润的收入确认

提问人：蜡笔小新 202202 时间：2020-04-10 13:01:16
请教各位：
我公司与下游客户签订框架协议，约定采购的货物向其销售时，每吨货物不低于 10 元的毛利。具体业务开展时，则以结算单的形式独立核算数量、单价、总价。
在不考虑诸如控制权等其他因素的情况下，这样的条款是否会影响全额法确认收入？比如被认定为没有承担价格波动风险，不是业务的主要责任人等等。

回答人：chenyiwei
仅仅承诺本企业的利润空间，并不必然导致不能采用总额法确认收入。建议考虑以下问题：
1 、此处的每吨 10 元利润空间与市场平均水平有无显著差异。其确定的原则是什么？
2 、该项条款安排是否具有商业实质？
3 、从合同条款及其实际执行情况看，判断总额法/净额法的其他几项标准，特别是首要责任人、自主定价权等，是否仍然满足？
4 、利润空间是固定的，还是有保底但无封顶？
5 、该商品有无活跃市场，假设有自主定价权，则自主定价的空间多大？